【裁判字號】    95,易,529
【裁判日期】    950606
【裁判案由】    竊盜
【裁判全文】
臺灣桃園地方法院刑事判決               95年度易字第529號
公  訴  人  臺灣桃園地方法院檢察署檢察官
被      告  丁○○
                    國民
            甲○○
                    國民
共同指定辯護人  本院公設辯護人丙○○
上列被告因竊盜案件，經檢察官提起公訴（95年度偵字第5730號
），本院改依簡式審判程序，並行協商程序，判決如下：
    主  文
丁○○共同攜帶兇器竊盜，未遂，累犯，處有期徒刑陸月，如易
科罰金，以參佰元（即新台幣玖佰元）折算壹日。扣案之十字起
子、螺絲起子、老虎鉗各壹支、手套壹雙，均沒收。
甲○○共同攜帶兇器竊盜，未遂，處有期徒刑伍月，如易科罰金
，以參佰元（即新台幣玖佰元）折算壹日。緩刑貳年。扣案之十
字起子、螺絲起子、老虎鉗各壹支、手套壹雙，均沒收。
    事 實 及理由
一、犯罪事實：
（一）丁○○前因毒品案件，經本院以九十一年度桃簡字第一二
      九四號判處有期徒刑六月確定，並於九十三年四月三十日
      縮刑期滿執行完畢。仍不知悔改，復於九十五年二月二十
      二日下午四時許，騎乘機車搭載甲○○行經桃園縣八德市
      ○○街一一一號之「振豐興業公司」廠房時，因見四下無
      人，二人遂基於共同為自己及對方不法所有之犯意聯絡，
      自圍牆旁之小洞共同侵入該廠房，並先在廠房內地上拾取
      手套一雙、及客觀上足供凶器使用之十字起子、螺絲起子
      、老虎鉗各一支等工具，再由丁○○穿戴手套，持老虎鉗
      將自牆壁內拉出之電線剪斷，甲○○則在旁收理剪斷之電
      線，二人行竊之舉恰為該廠房之現場負責人乙○○所撞見
      並報警，嗣丁○○、甲○○二人尚未完全將竊得約十五公
      斤重之電線處於自己實力支配下，而欲攜出之際，即為警
      獲報而當場查獲，致未得手，並扣得作案用之十字起子、
      螺絲起子、老虎鉗各一支、手套一雙等物。
（二）案經桃園縣政府警察局八德分局報請臺灣桃園地方法院檢
      察署檢察官偵查起訴。
二、證據：
（一）被告丁○○、甲○○於本院審判中之自白，及與之相符之
      警詢、偵查訊問筆錄。
（二）被告等所不爭執之證人即振豐興業公司現場負責人乙○○
      之警詢筆錄一件。
（三）贓物認領保管單一紙；扣案之十字起子、螺絲起子、老虎
      鉗各一支、手套一支。
三、本件經檢察官與被告於審判外達成協商之合意且被告已認罪
    ，其合意內容為：被告丁○○願受科刑範圍為有期徒刑六月
    ，如易科罰金，以三百元（即新台幣九百元）折算一日；扣
    案如主文所示之物均沒收。被告甲○○願受科刑範圍為有期
    徒刑五月，如易科罰金，以三百元（即新台幣九百元）折算
    一日，緩刑二年；扣案如主文所示之物均沒收。經查前述協
    商合意並無刑事訴訟法第四百五十五條之四第一項所列情形
    之一，檢察官聲請改依協商程序而為判決，本院爰不經言詞
    辯論，於協商合意範圍內為協商判決。
四、應適用之法條：刑事訴訟法第四百五十五條之四第二項、第
    四百五十五條之八，刑法第二十八條、第三百二十一條第一
    項第三款、第二項、第四十七條、第二十六條、第三十八條
    第一項第二款，罰金罰鍰提高標準條例第一條前段、第二條
    。
五、附記事項：
（一）檢察官起訴之犯罪事實更正如前。
（二）核被告丁○○、甲○○所為均係犯刑法第三百二十一條第
      二項、第一項第三款之攜帶兇器竊盜未遂罪。按未遂犯之
      處罰，依刑法第二十六條前段規定，得按既遂犯之刑減輕
      之。被告丁○○與甲○○就前述竊盜之犯罪事實，有犯意
      聯絡及行為分擔，為共同正犯。另查被告丁○○前因毒品
      案件，經本院以九十一年度桃簡字第一二九四號判處有期
      徒刑六月確定，並於九十三年四月三十日縮刑期滿執行完
      畢，有臺灣高等法院被告全國前案紀錄表一件在卷足證。
      是被告丁○○於有期徒刑執行完畢後，五年內再犯有期徒
      刑以上之罪，為累犯，應依刑法第四十七條之規定，加重
      其刑，並先加後減之。再查被告甲○○前雖因懲治盜匪條
      例案件，經判處有期徒刑二年，緩刑五年之宣告，惟其於
      該案緩刑期滿，未經撤銷緩刑，其已宣告之刑失其效力後
      ，五年內未曾受有期徒刑以上之刑之宣告，有臺灣高等法
      院被告全國前案紀錄表一件在卷可查，其復因一時失慮行
      為，致觸犯刑責，經此偵查、審理及刑之宣告後，當知所
      警惕而無再犯之虞，本案無論自一般或特別預防之刑罰考
      量目的，本院認對被告甲○○所宣告之刑以暫不執行為適
      當，爰併予宣告緩刑二年，以啟自新。
（三）扣案之一字起子、十字起子、老虎鉗各一支及手套一雙等
      物，為被告所持有，且為供犯罪所用之物，業經被告等坦
      承在卷，應依刑法第三十八條第一項第二款及第三項之規
      定，併宣告均沒收。
六、本判決除有刑事訴訟法第四百五十五條之四第一項第一款、
    第二款、第四款、第六款、第七款所定情形之一，或違反同
    條第二項規定者外，不得上訴。
七、如不服本件判決，且有前述得上訴之事由者，得自收受判決
    送達之日起十日內，向本院提出上訴書狀，上訴於第二審法
    院。
中     華     民     國    95   年    6    月    6    日
                           臺灣桃園地方法院刑事第六庭
                               法  官  錢  建  榮
以上正本證明與原本無異。
如不服本判決，應於判決送達後10日內向本院提出上訴狀（應附
繕本），上訴於臺灣高等法院。
                               書記官  劉  寶  霞
中     華     民     國    95   年    6    月    7    日
附錄本案論罪科刑法條全文：
中華民國刑法第321條
犯竊盜罪而有左列情形之一者，處六月以上、五年以下有期徒刑
：
一  於夜間侵入住宅或有人居住之建築物、船艦或隱匿其內而犯
    之者。
二  毀越門扇、牆垣或其他安全設備而犯之者。
三  攜帶兇器而犯之者。
四  結夥三人以上而犯之者。
五  乘火災、水災或其他災害之際而犯之者。
六  在車站或埠頭而犯之者。
前項之未遂犯罰之。


司法院資訊處製作；財團法人民間司法改革基金會備份。
